臺灣士林地方法院刑事判決
111年度簡上字第55號
上  訴  人  臺灣士林地方檢察署檢察官
被      告  黃敏瑜




上列上訴人因被告違反藥事法案件，不服本院中華民國111年2月
8日110年度審簡字第957號第一審刑事簡易判決（起訴案號：110
年度偵字第14998號），提起上訴，本院管轄之第二審合議庭判
決如下：
    主    文
原判決撤銷。
黃敏瑜犯藥事法第八十三條第一項之寄藏禁藥罪，處有期徒刑貳
月。緩刑貳年，緩刑期間付保護管束，並應向檢察官指定之政府
機關、政府機構、行政法人、社區或其他符合公益目的之機構或
團體，提供肆拾小時之義務勞務。
扣案含甲基安非他命成分之藥錠壹粒（驗餘淨重零點捌伍陸參公
克）沒收之。
    事    實
一、黃敏瑜明知甲基安非他命為中央衛生主管機關明令公告列為
    禁藥、毒品危害防制條例所定之第二級毒品，依法不得為人
    寄藏，竟基於寄藏禁藥之犯意，於民國110年5月10日12時許
    ，在新北市○○區○○○路0段00○0號微微精品旅館內，受真實姓
    名不詳綽號「多多」之成年友人委託，代為將含甲基安非他
    命成分之藥錠1粒(原淨重0.9080公克、驗餘淨重0.8563公克
    ，下稱本案藥錠)藏放保管在其隨身包包內。嗣於110年5月1
    3日23時50分許，黃敏瑜在臺北市○○區○○街00號前搭乘計程
    車時為警攔查，而經其自願同意接受搜索後，由警當場扣得
    本案藥錠，始悉上情。
二、案經臺北市政府警察局士林分局報請臺灣士林地方檢察署檢
    察官偵查後提起公訴。
    理    由
一、本判決下述被告黃敏瑜以外之人於審判外之陳述，檢察官、
    被告於本院審理時均同意具有證據能力，且迄辯論終結前亦
    無聲明異議，本院審酌此部分證據資料作成時之情況，尚無
    違法不當及證明力明顯過低之瑕疵，而認為以之作為證據應
    屬適當，依刑事訴訟法第159條之5規定，即具有證據能力。
    至有關認定本案犯罪事實之非供述證據，則查無違反法定程
    序取得之情，依刑事訴訟法第158條之4規定反面解釋，亦具
    有證據能力。
二、上開犯罪事實，業據被告黃敏瑜於原審訊問及本院審理時均
    坦承不諱，並有自願受搜索同意書、臺北市政府警察局士林
    分局搜索扣押筆錄暨扣押物品目錄表、交通部民用航空局航
    空醫務中心110年5月24日航藥鑑字第0000000號毒品鑑定書
    各1份附卷可資佐證，足以認定被告自白與事實相符，堪以
    採信。綜上，本案事證明確，被告犯行洵堪認定，應依法論
    科。
三、按甲基安非他命為毒品危害防制條例第2條第2項第2款所定
    之第二級毒品，亦屬中央衛生主管機關明令公告禁止製造、
    調劑、輸入、輸出、販賣或陳列之毒害藥品，即屬禁藥，不
    得非法持有或為他人受寄代藏。又寄藏與持有，均係將物置
    於自己實力支配之下，僅寄藏必先有他人之持有行為，而後
    始為之受寄代藏而已，故寄藏之受人委託代為保管，其保管
    之本身，亦屬持有，該持有乃受寄之當然結果，法律上自宜
    僅就寄藏行為為包括之評價，不應另就持有予以論罪。是核
    被告黃敏瑜所為，係犯藥事法第83條第1項之寄藏禁藥罪。
四、本案經原審詳察後，以被告黃敏瑜寄藏禁藥之罪證明確，並
    判處有期徒刑2月，緩刑2年，緩刑期間付保護管束，並應向
    執行檢察官指定之政府機關、政府機構、行政法人、社區或
    其他符合公益目的之機構或團體，提供12小時之義務勞務，
    及參加法治教育課程3場次，固非無見。惟按「緩刑宣告，
    得斟酌情形，命犯罪行為人為下列各款事項：五、向指定之
    政府機關、政府機構、行政法人、社區或其他符合公益目的
    之機構或團體，提供40小時以上240小時以下之義務勞務」
    ，刑法第74條第2項第5款定有明文，是原審僅依前開刑法規
    定，命被告提供12小時之義務勞務部分，顯於法有違，檢察
    官執此上訴為有理由，而原審判決既有前揭可議之處，即屬
    無可維持，應由本院管轄之第二審合議庭將原判決撤銷改判
    。爰審酌被告犯罪之動機、目的、手段、寄藏禁藥之數量及
    期間，暨其於犯後尚知坦認犯行，另自陳：學歷為高中畢業
    ，目前從事美髮業，月薪約2萬元，目前需扶養母親等一切
    情狀，量處如主文所示之刑。末查，被告前未曾因故意犯罪
    受有期徒刑以上刑之宣告，有臺灣高等法院被告前案紀錄表
    1份附卷可憑，其因一時失慮致犯本案，現已坦承所為知所
    悔悟，本院認對其所宣示之刑，以暫不執行為適當，爰依刑
    法第74條第1項第1款規定，併予諭知緩刑2年，並為使被告
    記取本次教訓，認應課予一定條件之緩刑負擔，故依刑法第
    74條第2項第5款規定，命被告應向檢察官指定之政府機關、
    政府機構、行政法人、社區或其他符合公益目的之機構或團
    體，提供40小時之義務勞務（本院認被告若能完成前開義務
    勞務時數，即無如原審併依刑法第74條第2項第8款之規定，
    另命被告尚應參加法治教育課程3場次之必要），及依刑法
    第93條第1項第2款規定，應於緩刑期間併付保護管束，以啟
    自新。
五、扣案之本案藥錠係被告黃敏瑜受託寄藏之禁藥，雖同為毒品
    危害防制條例所規範之第二級毒品，然基於法律不得割裂適
    用之原則，僅能認屬藥事法所規定之違禁物，故應依刑法第
    38條第1項規定宣告沒收（至經鑑驗用罄部分，既已滅失，
    自無從為沒收之諭知，附此敘明）。
據上論斷，應依刑事訴訟法第455條之1第1項、第3項、第369條
第1項前段、第364條、第299條第1項前段，藥事法第83條第1項
，刑法第11條前段、第74條第1項第1款、第74條第2項第5款、第
93條第1項第2款、第38條第1項，判決如主文。
本案經檢察官張志明偵查起訴，檢察官江玟萱提起上訴，由檢察
官李清友到庭執行公訴職務。
中    華    民    國   111    年     6    月    30    日
                  刑事第二庭  審判長法  官  黃于真
                                    
　　　　　　　　　　　　　　　　　　法  官  何松穎
                                    
　　　　　　　　　　　　　　　　　　法  官  張兆光
以上正本證明與原本無異。
本件不得上訴。
                                    書記官  鄭毓婷
中    華    民    國   111    年     7    月    1     日
                                    
附錄本案論罪科刑法條： 
藥事法第83條第1項
明知為偽藥或禁藥，而販賣、供應、調劑、運送、寄藏、牙保、
轉讓或意圖販賣而陳列者，處7年以下有期徒刑，得併科新臺幣5
000萬元以下罰金。